【裁判字號】    95,抗,252
【裁判日期】    950718
【裁判案由】    本票裁定
【裁判全文】
臺灣臺中地方法院民事裁定               95年度抗字第252號
抗  告  人  乙○○
            丙○○
相  對  人  甲○○
抗告人與相對人間因本票裁定事件，抗告人對於民國95年6月14
日本院簡易庭所為之裁定（95年度票字第21004號）提起抗告，
本院合議庭裁定如下：
    主    文
抗告駁回。
抗告程序費用新台幣壹仟元由抗告人連帶負擔。
    理    由
一、按執票人向本票發票人行使追索權時，得聲請法院裁定後強
    制執行，票據法第123條定有明文。又本票執票人，依票據
    法第123條規定，聲請法院裁定許可對發票人強制執行，係
    屬非訟事件，此項聲請之裁定，及抗告法院之裁定，僅依非
    訟事件程序，以審查強制執行許可與否，並無確定實體上法
    律關係存否之效力，法院僅就本票形式上之要件是否具備予
    以審查，即為已足，至於當事人間實體上之爭執，應循訴訟
    程序以資解決，要非非訟裁定法院所得審酌，最高法院56年
    台抗字第714號、57年台抗字第76號判例意旨可資參照。
二、本件相對人主張其執有抗告人於民國90年3月15日所共同簽
    發免除作成拒絕證書之未載到期日本票1紙，內載金額新台
    幣（下同）600,000元，經提示未獲付款，爰依票據法第123
    條聲請裁定許可強制執行等情，業據提出本票為證據，原裁
    定予以准許，即無不合。
三、抗告意旨略以：相對人執有抗告人共同簽發之系爭本票係因
    投資便利商店之用而交付相對人，雙方並簽有合夥契約書，
    相互約定系爭本票於合夥到期時應返還抗告人，抗告人亦需
    返還相對人600,000元，今合約到期相對人自不能以該本票
    確認借貸關係，作為裁定理由，請求廢棄原裁定並駁回相對
    人之聲請等語。惟查相對人持有抗告人共同簽發之本票，於
    提示未獲清償時，依票據法之規定，本得聲請裁定准予強制
    執行，已詳述如前，本件相對人依法聲請裁定准予對系爭本
    票強制執行時，並未主張兩造間有何借貸關係存在，有原審
    裁定書及原審卷附之相對人聲請狀1紙可稽，本件並無抗告
    人所稱：相對人以系爭本票確認借貸關係作為裁定理由之情
    形，至於抗告人基於合夥所共同簽發交付之系爭本票是否已
    屆清償乙節，則屬實體上之爭執，自應由抗告人另行訴訟以
    資解決，尚非本件非訟程序所得審究。從而，抗告人提起本
    件抗告，為無理由，應予駁回。
四、據上論結，本件抗告為無理由，依非訟事件法第46條、第21
    條第2項、第24條第1項，民事訴訟法第495條之1第1項、第
    449條第1項、第85條第2項，裁定如主文。
中    華    民    國    95    年    7    月    18    日
                民事庭第三庭    審判長法  官  張瑞蘭
                                      法  官  卓進仕
                                      法  官  林靜芬
正本係照原本作成。
不得抗告。
中    華    民    國    95    年    7    月    18    日
                                      書記官


司法院資訊處製作；財團法人民間司法改革基金會備份。
